【裁判字號】    99,交聲,1298
【裁判日期】    991129
【裁判案由】    違反道路交通管理處罰條例聲明異議
【裁判全文】
臺灣桃園地方法院交通事件裁定       99年度交聲字第1298號
異  議  人
即受處分人  天眼日報國際事業股份有限公司
法定代理人  黃鏡榮
代  理  人  黃招斌
上列異議人因違反道路交通管理處罰條例案件，對於交通部公路
總局新竹區監理所中壢監理站於民國99年8 月11日以壢監裁字第
裁53-1AF412264號（原舉發案號：臺北市政府交通局99年6 月24
日北市交停字第1AF412264 號）所為之裁決處分聲明異議，本院
裁定如下：
    主  文
異議駁回。
    理  由
一、原處分意旨略以：異議人即受處分人天眼日報國際事業股份
    有限公司所有，車牌號碼為8153-EP 號自用小貨車，於民國
    99 年6月18日上午11時23分許，停放於臺北市○○路○ 段50
    號週邊之專用性停車位，該停車位每次限停20分鐘，上開車
    輛於當日10時22分停車後逾時仍未駛離，有「停車時間不依
    規定」之違規行為，經臺北市政府交通局交通助理員掣單舉
    發，並經原處分機關依道路交通管理處罰條例第56條第1 項
    第9 款之規定裁處新臺幣（下停）600 元罰鍰。
二、異議意旨略以：異議人所有之8153-EP 號自用小貨車當日確
    有停放於該處所卸貨之事實，然依該車輛車籍地所屬之桃園
    縣新竹區監理所中壢監理站管轄，而桃園縣中壢市○○路12
    8 號前的貨車裝卸專用停車位係採累進費率計時收費，非如
    上開專用停車位之計次限停20分鐘，實為一國二制，且異議
    人公司駕駛員居住於桃園縣，實法得知臺北市停車需依照臺
    北市政府規定，考取駕照時亦無特別加考臺北市特區試題，
    自無從得知臺北市停車與外縣市不同，臺北市政府亦未宣導
    ；且本案舉發者為臺北市交通助理員，其是否具備舉發資格
    仍有疑義，故原處分機關裁罰不當，請求准予撤銷裁罰。
三、按道路交通管理之稽查，違規紀錄，由交通勤務警察，或依
    法令執行交通稽查任務人員執行之。前項稽查得由交通助理
    人員協助執行，其稽查項目為違規停車者，並得由交通助理
    人員逕行執行之；其設置、訓練及執行之辦法，由內政部會
    同交通部定之，道路交通管理處罰條例第7 條定有明文。查
    ，本件舉發人員為臺北市交通局停車管理處之人員即屬交通
    助理員，而本件違規事實係「違規停車」，依前開規定，對
    於違規停車之事項，交通助理員自得逕行執行之，是本件之
    舉發於法亦無不合，合先敘明。
四、次按汽車駕駛人停車時，有下列情形之一者，處新臺幣六百
    元以上一千二百元以下罰鍰：九、停車時間、位置、方式、
    車種不依規定，道路交通管理處罰條例第56條第1 項第9 款
    定有明文；再按汽車停車時，應依下列規定：十五、停車時
    間、位置、方式及車種，如公路主管機關、市區道路主管機
    關或警察機關有特別規定時，應依其規定。車輛停放線，用
    以指示車輛駕駛人停放車輛之位置與範圍。專用性停車位（
    停靠區），其寬度、長度、專用車種及適用時機由主管機關
    視實際需要設置，其地面應加繪白色專用車輛標字或圖案，
    並得配合設置標誌告示。道路交通安全規則第112 條第1 項
    15款及道路交通標誌標線號誌設置規則第190 條第1 項、第
    7 項分別有明文規定。
五、經查，證人即當時現場舉發之執勤交通助理員顏進祥於本院
    調查時具結證稱：伊於99年6 月18日上午11時23分許，在臺
    北市○○街50號卸貨口執勤，因該卸貨口由管理員開收費單
    ，收費單上記載8153-EP 號自用小貨車停車時間為10時22分
    ，而伊係11時23分開單，該卸貨口為提高週轉率，採以次計
    費，每次限停20分鐘，非採取累進方式計算，該處標誌位在
    停車格旁，很容易就可發現等語（見本院99年11月16日訊問
    筆錄），核與證人提出之收費單及異議人拍攝舉發地點設置
    之標誌照片各1 份相符，是證人前開證述堪以採信。且異議
    代理人於本院訊問時亦自承：異議人之車輛當日停放時間超
    過1 、2 個小時（見同次訊問筆錄），益證上開車輛確有停
    車時間不依規定之違規事實灼然。至異議人稱上開車輛車籍
    為桃園縣，自無法得知臺北市之規定云云，然依異議人提出
    之現場照片觀之，該卸貨口停車格旁豎立之標誌，其上載明
    「貨車裝卸時間- 週一至週五-Mon.-Fri.-09:00-17:00- 每
    次30元-NT ＄30 PER STAY （裝卸貨時段外開放一般小型車
    停放並依該路段公告費率收費）」，該標誌之收費標準業已
    明確如上，異議人自難諉為不知；且專用性停車位之適用時
    機得由主管機關視實際需要設置之規範亦已詳如前述，該處
    專用停車位採取以次計費之方式收費自無違法之處，是異議
    人前揭所辯洵難可採，顯無理由。
六、綜上所述，原處分機關援引道路交通管理處罰條例第56條第
    1 項第9 款之規定處異議人罰鍰600 元，依法並無不合，異
    議人聲明異議意旨，指摘原處分不當，為無理由，應予駁回
    。
七、依道路交通管理處罰條例第87條第2 項，道路交通事件處理
    辦法第18條，裁定如主文
中    華    民    國    99    年    11    月    29    日
                  交通法庭  法  官   陳威帆
以上正本證明與原本無異。
如不服本裁定，應於裁定送達後5 日內向本院提出抗告狀。
                            書記官   吳玉蘭
中    華    民    國    99    年    12    月    2     日

司法院資訊處製作；財團法人民間司法改革基金會備份。
